【裁判字號】    96,上訴,2968
【裁判日期】    970108
【裁判案由】    違反毒品危害防制條例
【裁判全文】
臺灣高等法院臺中分院刑事判決        96年度上訴字第2968號
上  訴  人
即  被  告  甲○○
上列上訴人因違反毒品危害防制條例案件，不服臺灣彰化地方法
院96年度訴字第1588號中華民國96年10月18日第一審判決（起訴
案號：臺灣彰化地方法院檢察署96年度毒偵字第2841、3041、36
67、4036號），提起上訴，本院判決如下：
    主  文
上訴駁回。
    事  實
一、甲○○前因施用毒品案件，經送觀察、勒戒後，認無繼續施
    用之傾向，於民國91年 8月28日執行完畢釋放，並由臺灣臺
    中地方法院檢察署檢察官以91年度毒偵字第1591號為不起訴
    處分確定。復因施用毒品案件，經送觀察、勒戒後，認有繼
    續施用毒品之傾向，再送強制戒治，並由臺灣彰化地方法院
    檢察署檢察官提起公訴，經臺灣彰化地方法院以92年度訴字
    第477號判處有期徒刑7月確定，甫於93年 8月24日縮短刑期
    執行完畢，其強制戒治部分，則於93年 3月20日停止戒治交
    付保護管束期滿。又因施用第一級毒品案件，經臺灣彰化地
    方法院以94年度訴字第1692號判處有期徒刑 8月確定。再因
    施用第一級毒品及竊盜案件，經臺灣彰化地方法院分別以95
    年度訴字第237號判處有期徒刑7月及95年度簡字第37號判處
    有期徒刑 5月確定，並經定其應執行刑為有期徒刑11月確定
    。上開有期徒刑 8月、11月，經接續執行後獲假釋，甫於96
    年6月4日因保護管束期滿未經撤銷，視為執行完畢。詎仍不
    知戒除毒癮，復基於施用第一級毒品海洛因之犯意，分別於
    96年5月19日晚上某時，在其彰化縣溪州鄉成功村中寮巷6號
    住處；於96年6月1日晚上某時，在其前揭住處；於96年 6月
    22日晚上某時，在彰化縣秀傳紀念醫院；及於96年 7月27日
    晚上某時，在其前揭住處，以將海洛因加水混合後以注射針
    筒注射體內之方式，各施用第一級毒品海洛因 1次。嗣因其
    為施用毒品犯罪受保護管束人，而先後於96年 5月22日、96
    年6月4日至臺灣彰化地方法院檢察署接受採尿送驗；且於96
    年 6月23日，為警持臺灣彰化地方法院檢察署檢察官核發之
    鑑定許可書，至其前揭住處強制其到案接受採尿送驗，並經
    其同意接受採尿送驗，均呈嗎啡陽性反應。而甲○○坦承施
    用後，並於96年6月23日供出其 5、6月所施用之毒品來源，
    嗣檢、警果依其供述而破獲供應其毒品來源之上游販毒者陳
    承志、王嬿茹、黃琪峰、陳彥廷（於96年 6月23日警員查獲
    陳承志等人到案，並經臺灣彰化地方法院檢察署以96年度毒
    偵字第5837、6374、5865號提起公訴）。其後甲○○又於96
    年 7月30日13時20分許，在彰化縣彰化市○○路與華山路口
    前，為警查獲其為毒品治安顧慮人口，經其同意接受採尿送
    驗，亦呈嗎啡陽性反應，始查悉上情。
二、案經臺灣彰化地方法院檢察署檢察官自動檢舉簽分，及經彰
    化縣警察局移送暨彰化縣警察局彰化分局報請臺灣彰化地方
    法院檢察署檢察官偵查起訴。
    理  由
一、上開犯罪事實，業據被告甲○○迭於原審及本院審理時坦承
    不諱，又被告於前揭 4次經警採集其尿液送驗結果，確均呈
    嗎啡陽性反應，此有詮昕科技股份有限公司濫用藥物尿液檢
    驗報告書2紙及中山醫學大學附設醫院尿液檢驗報告2紙附卷
    可稽，足徵被告之自白確與事實相符，堪以採信。本件事證
    明確，被告犯行堪以認定，應依法論科。
二、核被告甲○○各次所為，均係犯毒品危害防制條例第10條第
    1 項之施用第一級毒品罪。被告持有第一級毒品進而施用，
    其持有第一級毒品之低度行為，應各為其施用第一級毒品之
    高度行為吸收，不另論罪。又依刑法第56條修正理由之說明
    ，謂「對繼續犯同一罪名之罪者，均適用連續犯之規定論處
    ，不無鼓勵犯罪之嫌，亦使國家刑罰權之行使發生不合理之
    現象」、「基於連續犯原為數罪之本質及刑罰公平原則之考
    量，爰刪除有關連續犯之規定」等語，即係將本應各自獨立
    評價之數罪，回歸本來就應賦予複數法律效果之原貌。因此
    ，就刑法修正施行後多次施用毒品之犯行，採一罪一罰，始
    符合立法本旨。刑法修正施行後之多次施用犯行，除符合接
    續犯之要件外，則應一罪一罰，再就刑法修正施行後之數罪
    ，與修正前依連續犯規定所論之一罪，數罪併罰，合併定其
    應執行之刑（參照最高法院96年8月21日96年度第9次刑事庭
    會議決議意旨），查本件被告所犯上開 4次施用第一級毒品
    罪行係分別為檢、警查獲，且時間上亦皆有所間隔，依前揭
    說明，應予分論併罰。末查，被告前因施用第一級毒品案件
    ，經臺灣彰化地方法院以92年度訴字第477號判處有期徒刑7
    月確定，甫於93年 8月24日縮短刑期執行完畢乙情，有臺灣
    高等法院被告前案紀錄表、臺灣彰化地方法院檢察署刑案資
    料查註紀錄表各1份在卷可憑，其於有期徒刑執行完畢後，5
    年內故意再犯本件有期徒刑以上之罪，為累犯，應各依刑法
    第47條第 1項之規定加重其刑。再按犯毒品危害防制條例第
    10條第 1項之罪，供出毒品來源，因而破獲者，得減輕其刑
    ，毒品危害防制條例第17條定有明文，本件被告於96年 6月
    23日於警詢、偵查中供出其於5、6月間施用之毒品來源係陳
    承志、王嬿茹、黃琪峰、陳彥廷等人，此有其警詢、偵查筆
    錄在卷可考，嗣檢、警並因而查獲上開販毒者，亦有臺灣彰
    化地方法院檢察署96年度毒偵字第5837、6374、5865號起訴
    書及臺灣彰化地方法院公務電話紀錄各 1件在卷可按，是除
    其於96年 7月27日晚上某時之施用第一級毒品犯行外，其餘
    各次施用第一級毒品之犯行，均依法減輕其刑，並先加後減
    之。原審經審理結果，認被告罪證明確，因而適用毒品危害
    防制條例第10條第1項，刑法第11條前段、第47條第1項等規
    定，並審酌被告有多次施用毒品之前科，暨其施用毒品之動
    機、目的、方法、不知珍惜身體、施用毒品所生危害，觀察
    勒戒之次數，暨犯後坦承犯行之態度等一切情狀，分別量處
    如原審判決主文所示之刑，並依刑法第51條第 5款規定，定
    其應執行之刑，經核其認事用法，並無違誤，量刑亦屬妥適
    ，被告提起上訴未提出有利之證據，徒以其 4次所犯應屬集
    合犯之範疇云云，經核並無理由，已詳如前所論述，其上訴
    應予駁回。
據上論斷，應依刑事訴訟法第368條，判決如主文。
本案經檢察官乙○○到庭執行職務。
中    華    民    國    97    年    1     月    8     日
            刑事第一庭  審判長法  官  陳  紀  綱
                              法  官  姚  勳  昌
                              法  官  張  智  雄
上列正本證明與原本無異。
如不服本判決應於收受送達後十日內向本院提出上訴書狀，其未
敘述上訴之理由者並得於提起上訴後十日內向本院補提理由書（
須附繕本）。
                              書記官  謝  雅  惠
中    華    民    國    97    年    1     月    8     日
附錄論罪科刑法條：
毒品危害防制條例第10條第1項
施用第一級毒品者，處 6 月以上 5 年以下有期徒刑。


司法院資訊處製作；財團法人民間司法改革基金會備份。
